

# Marvin Clément Junior Kassi

Developpeur web

### CONTACT

- **\** 0774799426

### LANGUES

Anglais | Compétence professionnelle Allemand | Débutant

### **CENTRES** D'INTÉRÊT

Voyage, Sport, Design

### RÉSEAUX SOCIAUX

- in https://www.linkedin.com/in/ marvin-kassi-03468a207/
- X https://x.com/Junior92086471
- github: https://github.com/dev-ux? tab=repositories

### PROFIL PROFESSIONNEL

Passionné par le développement informatique et toujours en quête de nouveaux défis, je suis récemment diplômé en tant qu'ingénieur génie logiciel et je possède une solide expérience dans la conception, le développement, et la gestion de projet

### EXPÉRIENCES PROFESSIONNELLES

Sept. 2024 - En cours

Draveil - France

Sept. 2023 - Juil. 2024

Paris - France

Developpeur backend

Wisetech-ENG

Developpeur (Alternance)

Kunto

- Refont du site internet (stack Tech: react)
- Conception d'une application web (Stack Tech: react(front); back(symfony))
- ma mission consistait, à l'intégration d'une API, des mises à jours et corrections dans le Back

Févr. 2023 - Août. 2023

Montigny beauchamp -France

Chef de projet digital

Access Surveillance

- Pilotage d'un projet digital du début jusqu'à la Refont du site web avec un Panel d'administration (php. javascript, mysql, bootstrap)
- Contribuer à la dénition d'un plan de communication digital servant la stratégie globale de la direction et en vue de l'acquisition

Févr. 2022 - Oct. 2022

Draveil - France

Developpeur back-end(Stagiaire)

Developpeur Front-end & Designer

Wisetech-ENG

■ Developpement de site e-commerce en utilisant les langages Html, CSS, PHP, JavaScript, ntégration d'API et passerelle de paiement

Août. 2021 - Avr. 2022 Abidjan - Côte d'ivoire

Abeille communication

Sept. 2020 - Déc. 2020

Webmaster(Stagiaire)

Abidjan - Côte d'Ivoire **Vooz Communication** 

- Développement et maintenance du site web de l'entreprise (HTML, CSS et JavaScript.)
- Participation à la refonte globale du site pour le rendre plus convivial et attractif.

Juin. 2019 - Oct. 2019 Abidjan - Côte d'Ivoire

Developpeur back-end(Stagiaire)

VTech & design

- Construction de prototypes et interfaces utilisateur
- Conception d'API

### **FORMATION**

Mastère option Génie logiciel | Sept.2023 - En cours - France

Mastère option E-business, Stratégie et Transformation Digitale | Sept. 2021 -Juin.2023, Villejuif - France

**EFREI Paris** 

Bachelor option Responsable Stratégie Digitale et Gestion de Projet | Sept.2019 -

Juin.2020, Abidjan - Côte d'Ivoire

EFREI partenariat Institue des technologies d'Abidjan (ITA)

Licence professionnelle option Sciences Informatiques option: Développement d'Application & SI | Oct.2018 - Mai.2019, Abidjan - Côte d'Ivoire Institue des technologies d'Abidjan (ITA)

Diplôme de Technicien Supérieur option Informatique Développements d'Applications | Oct.2016 - Juil.2018, Abidjan - Côte d'Ivoire Institue des technologies d'Abidjan (ITA)

COMPÉTENCES

PHP JavaSE javaScript

SQL Angular React

Python

## RÉFÉRENCES

Hicham Ousseni Directeur Kunto 07 77 72 64 23

### COURS ET CERTIFICATIONS

CSSP (Python)

JSON, AJAX et les requêtes asynchrones

La sécurité informatique et cybersécurité : Niveau avancé